【裁判字號】    99,易,529
【裁判日期】    990804
【裁判案由】    違反家庭暴力防治法
【裁判全文】
臺灣屏東地方法院刑事判決               99年度易字第529號
公  訴  人  臺灣屏東地方法院檢察署檢察官
被      告  乙○○
上列被告因違反家庭暴力防治法案件，經檢察官提起公訴（99年
度偵字第3263號），被告於準備程序就被訴事實為有罪之陳述，
本院合議庭裁定由受命法官獨任進行簡式審判程序，並予判決如
下：
    主  文
乙○○犯違反保護令罪，處有期徒刑貳月，如易科罰金，以新臺
幣壹仟元折算壹日。緩刑貳年，緩刑期間付保護管束。
    事  實
一、乙○○為甲○○之配偶，兩人間具有家庭暴力防治法第3 條
    第1 款所定之家庭成員關係。乙○○前因辱罵甲○○，經本
    院於民國98年12月9 日依家庭暴力防治法第14條規定，核發
    98年度暫家護字第727 號民事暫時保護令裁定，令其不得對
    被害人甲○○實施身體或精神上不法侵害之行為，不得直接
    或間接對被害人甲○○為騷擾之聯絡行為，並應於99年2 月
    2 日上午8 時40分至本院法警室報到，接受處遇計畫之鑑定
    。詎乙○○收受前開保護令後，竟基於違反保護令之犯意，
    於99年3 月4 日22時30分許，在其位於屏東縣屏東市三山里
    三山18之7 號住處，因細故與甲○○發生爭執，以言語辱罵
    甲○○「幹妳娘」（台語）之方式，違反上開暫時保護令之
    裁定，嗣經甲○○報警處理而查悉上情。
二、案經屏東縣政府警察局內埔分局報告臺灣屏東地方法院檢察
    署偵查起訴。
    理  由
一、本案被告乙○○所犯違反保護令罪，並非法定刑為死刑、無
    期徒刑或最輕本刑3 年以上有期徒刑之罪，亦非高等法院管
    轄第一審之案件，而被告於本院準備程序中就被訴事實為有
    罪之陳述，本院合議庭乃裁定由受命法官獨任進行簡式審判
    程序。又簡式審判程序之證據調查，不受刑事訴訟法第159
    條第1 項、第161 條之2 、第16 1條之3 、第16 3條之1 及
    第164 條至第170 條規定之限制，刑事訴訟法第273 條之2
    亦定有明文，故本件審理依該規定，亦排除嚴格證據調查，
    併予敘明。
二、上開犯罪事實，業據被告乙○○於警詢、偵訊及本院審理時
    坦承不諱，並經證人即被害人甲○○、被告之女顏明君分別
    於警詢、偵訊時指述綦詳（見警卷第4 頁、第5 頁），另有
    本院98年度暫家護字第727 號民事暫時保護令1 影本份、屏
    東縣政府警察局屏東分局99年1 月6 日所出具之屏警分偵字
    第0990000764號函檢附之執行紀錄表、約制表及被害人訪查
    表等各1 份附卷可稽（見警卷第7 至8 頁，99年度家護字第
    129 號卷第31頁至34頁），足認被告上開自白確與客觀事實
    相符，其犯行堪予認定，應依法論科。
二、按所謂騷擾，指任何打擾、警告、嘲弄或辱罵他人之言語、
    動作或製造使人心生畏怖情境之行為，家庭暴力防治法第2
    條第2 款定有明文。被告乙○○以「幹你娘」等語辱罵被害
    人人甲○○，自屬騷擾之行為。被告於暫時保護令有效期間
    內，對被害人為上開行為，而違反禁止對被害人為騷擾之裁
    定，核其所為，係犯家庭暴力防治法第61條第2 款之違反保
    護令罪。爰審酌被告與被害人為夫妻關係，理應和睦相處，
    然被告僅因細故，不知理性溝通，即出言辱罵，足認其自我
    控制力不佳，固應予以嚴懲；兼衡酌被告學歷僅國小畢業、
    尚有一名就讀國二之學齡子女亟待其撫養，又其父親罹患疾
    病住院插管治療中，堪認其家庭經濟狀況欠佳，及被害人當
    庭表示被告現已痛改前非，平日努力維持家庭生計因而願意
    原諒被告，且被告於本院審理時尚知坦承犯行之犯後態度，
    暨其犯罪動機、手段、情節等一切情狀，量處如主文所示之
    刑，並諭知易科罰金之折算標準，以資懲儆。末按被告未曾
    因故意犯罪受有期徒刑以上刑之宣告，有臺灣高等法院被告
    前案紀錄表1 份附卷可稽，復參以被告尚未對被害人造成具
    體傷害，本院認被告經此偵、審程序及刑之宣告，應當知所
    警惕，無再犯之虞，爰併宣告緩刑2 年，以啟自新，並依家
    庭暴力防治法第38條第1 項規定，於緩刑期內付保護管束。
據上論斷，應依刑事訴訟法第273 條之1 第1 項、第299 條第1
項前段，家庭暴力防治法第61條第2 款、第38條第1 項，刑法第
11條前段、第41條第1 項前段、第74條第1 項第1 款，判決如主
文。
本案經檢察官潘國威到庭執行職務。
中    華    民    國    99    年    8     月    4    日
                  刑事第三庭    法  官  陳怡先
以上正本證明與原本無異。
如不服本判決應於收受判決後10日內向本院提出上訴書狀，並應
敘述具體理由；其未敘述上訴理由者，應於上訴期間屆滿後20日
內向本院補提理由書（均須按他造當事人之人數附繕本）「切勿
逕送上級法院」。
中    華    民    國    99    年    8     月    4     日
                                書記官  龔惠婷
家庭暴力防治法第61條：違反法院依第14條第1 項、第16條第3
項所為之下列裁定者，為本法所稱違反保護令罪，處3 年以下有
期徒刑、拘役或科或併科新臺幣10萬元以下罰金：
一、禁止實施家庭暴力。
二、禁止騷擾、接觸、跟蹤、通話、通信或其他非必要之聯絡行
    為。
三、遷出住居所。
四、遠離住居所、工作場所、學校或其他特定場所。
五、完成加害人處遇計畫。

司法院資訊處製作；財團法人民間司法改革基金會備份。
